臺灣屏東地方法院裁定　　　　　　　　 110年度屏秩字第30號
移送機關　　屏東縣政府警察局里港分局

被移送人　　游榮憲　


被移送人　　蘇廉富　


被移送人　　鄭勳威　


被移送人　　陳致宇　


上列被移送人因違反社會秩序維護法案件，經移送機關於民國11
0 年9 月25日以里警偵字第11031815100 號移送書移送審理，本
院裁定如下：
    主      文
游榮憲、蘇廉富、鄭勳威、陳致宇藉端滋擾住戶，各處罰鍰新臺
幣參仟元。
    事實理由及證據
一、被移送人游榮憲、蘇廉富、鄭勳威、陳致宇下列時、地有違
    反社會秩序維護法之行為：
  ㈠時間：民國110 年7 月27日13時5 分。
  ㈡地點：門牌號碼屏東縣○○鄉○○路0000號。
  ㈢行為：被移送人陳致宇邀同被移送人游榮憲、蘇廉富、鄭勳
    威，由被移送人蘇廉富於上開時間駕駛自用小客車搭載被移
    送人游榮憲、鄭勳威、陳致宇前往上開地點，並由被移送人
    游榮憲以大聲公錄製陳佳鴻欠錢不還，惡性倒閉等語並持續
    撥放，以此方式藉端滋擾住戶。
二、按藉端滋擾住戶、工廠、公司行號、公共場所或公眾得出入
    之場所者，處3 日以下拘留或新臺幣（下同）12,000元以下
    罰鍰，社會秩序維護法第68條第2 款定有明文。所謂「藉端
    滋擾」，指行為人有滋擾場所之本意，以言語、行動等方式
    ，藉特定事端擴大發揮，踰越該事端在一般社會大眾觀念中
    所容許之合理範圍，而擾及場所之安寧秩序致難以維持或回
    復者而言。本件被移送人等於上揭時、地藉端滋擾住戶等情
    ，為被移送人蘇廉富、鄭勳威、陳致宇坦承不諱，並有調查
    筆錄、現場錄影翻拍照片、現場錄影光碟在卷可證，堪認被
    移送人等確於上揭時、地有藉端滋擾住戶行為。被移送人游
    榮憲固辯稱不清楚為何要去屏東縣里港鄉永豐路，當時都在
    車上睡覺云云，惟被移送人蘇廉富、鄭勳威、陳致宇均稱係
    因被移送人陳致宇要找陳佳鴻討債而一同前往本件案發地點
    ，並由被移送人游榮憲以大聲公錄製陳佳鴻欠錢不還，惡性
    倒閉等語並持續撥放，有前引調查筆錄可證，且衡以被移送
    人游榮憲於上開時間由被移送人蘇廉富駕車與其他被移送人
    一同前往上開地點等情，堪認被移送人游榮憲確係基於滋擾
    場所之本意，而以言語、行動等方式，藉找陳佳鴻討債擴大
    發揮，踰越討債行為在一般社會大眾觀念中所容許之合理範
    圍，而擾及場所之安寧秩序致難以維持，其辯詞為本院所不
    採，附此敘明。
三、核被移送人等所為，係違反社會秩序維護法第68條第2 款之
    違序行為，足資認定，應依法論處。爰審酌被移送人等違反
    社會秩序維護法之情節、違反之手段、智識程度、生活狀況
    、違反義務之程度、行為所生之危險或損害及其他等一切情
    狀，裁處如主文所示之罰鍰。
四、依社會秩序維護法第45條第1 項、第68條第2 款，裁定如主
    文。
中    華    民    國   110    年    11    月    10    日
                  屏東簡易庭  法  官  彭聖芳
以上正本證明與原本無異。
如不服本裁定，得於裁定書送達之翌日起5日內，以書狀敘述理
由，向本庭提出抗告。
中    華    民    國   110    年    11    月    10    日
                              書記官  孫秀桃